臺灣桃園地方法院宣示判決筆錄　　　 100年度審易字第169號
公　訴　人　臺灣桃園地方法院檢察署檢察官
被　　　告　陳玉蓮
　　　　　　曾祥得
選任辯護人　江鶴鵬律師
上列被告因詐欺等案件（起訴案號：99年度偵緝字第1455、1466
、1630號），於中華民國100 年8 月25日下午5 時許，在本院第
十四法庭宣示判決，出席職員如下：
　　　　　法　官　 顏世翠
　　　　　書記官　 吳忻蒨
法官起立朗讀判決主文、犯罪事實要旨、處罰條文，及告以上訴
限制、期間並提出上訴狀之法院，且諭知記載其內容：
一、主  文：
    陳玉蓮共同意圖為自己不法之所有，以詐術使人將本人之物
    交付，共二罪，各處有期徒刑貳月，如易科罰金，均以新臺
    幣壹仟元折算壹日；又共同明知為不實之事項，而使公務員
    登載於職務上所掌之公文書，足以生損害於公眾，共二罪，
    分別處有期徒刑參月、貳月，如易科罰金，均以新臺幣壹仟
    元折算壹日。應執行有期徒刑捌月，如易科罰金，以新臺幣
    壹仟元折算壹日，緩刑貳年，並應向公庫支付新臺幣伍萬元
    。
    曾祥得共同意圖為自己不法之所有，以詐術使人將本人之物
    交付，共二罪，各處有期徒刑貳月，如易科罰金，均以新臺
    幣壹仟元折算壹日；又共同明知為不實之事項，而使公務員
    登載於職務上所掌之公文書，足以生損害於公眾，共二罪，
    各處有期徒刑貳月，如易科罰金，均以新臺幣壹仟元折算壹
    日。應執行有期徒刑陸月，如易科罰金，以新臺幣壹仟元折
    算壹日。
二、犯罪事實要旨：
    (一)陳玉蓮與曾祥得同財共居於桃園縣八德市○○街119 號居
      所，於民國98年1 月6 日，在孟昭沃於桃園縣大溪鎮○○
      ○街72巷16弄14號6 樓居所，以陳玉蓮之子無力繳納學費
      及房租為由，向孟昭沃借款新臺幣 (下同）26萬元，包含
      3 年之利息，簽立39萬元之本票，由曾祥得擔任連帶保證
      人，並承諾若陳玉蓮無法還款時會負全責，約定每半年於
      陳玉蓮得領取退除役官兵退休俸時清償借款，分3 年攤還
      ，陳玉蓮並主動將其所有「中華民國國軍退除役官兵俸金
      支領憑證」原本 (下稱原支領憑證），交予孟昭沃收執以
      為擔保，致孟昭沃不疑有他而陷於錯誤，將現金26萬元交
      付於陳玉蓮。詎陳玉蓮、曾祥得明知上開原支領憑證並未
      遺失，竟於98年3 月12日偽以遺失為由，由曾祥得搭載陳
      玉蓮前往桃園縣後備指揮部，由陳玉蓮填載俸金支領憑證
      遺失申請書，持向桃園縣後備指揮部，申請辦理補發支領
      憑證，使不知情之該桃園縣後備指揮部承辦公務員，將此
      不實之支領憑證遺失事項登載於其職務上所掌之申請補發
      證明冊上後，於98年3 月18日補發新的支領憑證（下稱98
      年3 月18日補發之支領憑證）給陳玉蓮，足以生損害於桃
      園縣後備指揮部對於申請補發支領憑證之正確性。
    (二)陳玉蓮與曾祥得於98年3 月25日又共同基於詐欺犯意，在
      未告知上開交付於孟昭沃之原支領憑證已申報遺失之情況
      下，以無力償還高利貸為由，在曾祥得於桃園縣八德市○
      ○街119 號居所，再向孟昭沃借款10萬元，約定98年5 月
      15日清償，並簽立10萬元之本票，使孟昭沃陷於錯誤再借
      款10萬元，直接交付予曾祥得。嗣於98年7 月間孟昭沃持
      上開原支領憑證欲領取98年上半年度之俸金時，被告知其
      所持有之原支領憑證已申辦掛失，質之陳玉蓮後，陳玉蓮
      於98年8 月再交付孟昭沃掛失後重新申領之98年3 月18日
      補發之支領憑證，陳玉蓮、曾祥得於98年10月29日竟再偽
      以遺失為由，向桃園縣後備指揮部，申報遺失辦理補發支
      領憑證，使不知情之該桃園縣後備指揮部承辦公務員，將
      此不實之支領憑證遺失事項登載於其職務上所掌之申請補
      發證明冊上，於98年11月4 日補發新支領憑證給陳玉蓮，
      足以生損害於桃園縣後備指揮部對申請補發支領憑證之正
      確性。嗣於99年1 月間孟昭沃再度因支領憑證已申辦掛失
      而無法領取俸金時，始悉上情。
三、處罰條文：
    刑法第28條、第339 條第1 項、第214 條、第51條第5 款、
    第41條第1 項前段、第8 項、第74條第1 項第1 款、第2 項
    第4款，刑法施行法第1 條之1 第1 項、第2 項前段。
四、協商判決除有刑事訴訟法第455 條之4 第1 項第1 款於本訊
    問程序終結前，被告撤銷協商合意或檢察官撤回協商聲請者
    ；第2 款被告協商之意思非出於自由意志者；第4 款被告所
    犯之罪非第455 條之2 第1 項所定得以協商判決者；第6 款
    被告有其他較重之裁判上一罪之犯罪事實者；第7 款法院認
    應諭知免刑或免訴、不受理者情形之一，及違反同條第2 項
    「法院應於協商合意範圍內為判決；法院為協商判決所科之
    刑，以宣告緩刑或2 年以下有期徒刑、拘役或罰金為限」之
    規定者外，不得上訴。
五、如有前述例外得上訴之情形，又不服本件判決，得自收受判
    決送達後10日內，向本院提出上訴書狀，上訴於第二審法院
    。
中    華    民    國   100    年    8     月    25    日
                        刑事庭  法  官  顏世翠
                                書記官  吳忻蒨
以上正本證明與原本無異。
                                書記官  吳忻蒨
中    華    民    國   100    年    8     月    25    日
附錄本案論罪科刑法條：
中華民國刑法第214 條
明知為不實之事項，而使公務員登載於職務上所掌之公文書，足
以生損害於公眾或他人者，處 3 年以下有期徒刑、拘役或 5 百
元以下罰金。
中華民國刑法第339條
意圖為自己或第三人不法之所有，以詐術使人將本人或第三人之
物交付者，處5 年以下有期徒刑、拘役或科或併科1 千元以下罰
金。
以前項方法得財產上不法之利益或使第三人得之者，亦同。
前二項之未遂犯罰之。